【裁判字號】    98,台上,3020
【裁判日期】    980604
【裁判案由】    違反槍砲彈藥刀械管制條例
【裁判全文】
最高法院刑事判決            九十八年度台上字第三０二０號
上  訴  人  甲○○
上列上訴人因違反槍砲彈藥刀械管制條例案件，不服台灣高等法
院高雄分院中華民國九十八年三月三十一日第二審判決（九十八
年度上訴字第二七四號，起訴案號：台灣高雄地方法院檢察署九
十七年度偵字第八四四九號），提起上訴，本院判決如下：
    主  文
上訴駁回。
    理  由
按刑事訴訟法第三百七十七條規定，上訴於第三審法院，非以判
決違背法令為理由，不得為之。是提起第三審上訴，應以原判決
違背法令為理由，係屬法定要件。如果上訴理由書狀並未依據卷
內訴訟資料，具體指摘原判決不適用何種法則或如何適用不當，
或所指摘原判決違法情事，顯與法律規定得為第三審上訴理由之
違法情形，不相適合時，均應認其上訴為違背法律上之程式，予
以駁回。本件原判決維持第一審論處上訴人甲○○未經許可，持
有可發射子彈具殺傷力之改造手槍罪刑之判決，駁回其在第二審
之上訴。已詳敘認定犯罪事實之依據及憑以認定之理由，並對上
訴人所辯各節，如何不足採信，均依據卷內資料予以指駁說明，
從形式上觀察，並無任何違背法令之處。查上訴人駕駛汽車違規
停車，妨害道路交通安全，經警實施臨檢，發現其神情緊張、行
止異常，有合理之懷疑其行為即將發生危害，乃當場要求其離車
受檢，果在其汽車上查獲系爭槍、彈，高雄市政府警察局保安警
察大隊乃製作扣押筆錄含扣押物品目錄表（警卷第八至十一頁）
，已載明扣押之時間、處所及扣留物之名目（原判決誤認為漏載
，應予更正），原判決認其搜索扣押取得之槍、彈，具有證據能
力，採為上訴人不利之證據，所為證據之取捨及判斷，核無不合
。又第一審於量刑時，已具體審酌上訴人犯罪之動機、手段、所
生危害及犯後態度等一切情狀，予以綜合考量，在法定刑內科處
刑罰，已屬從輕，並無失入情形。而刑法第五十九條之酌量減輕
其刑，必須犯罪另有其特殊之原因與環境等等，在客觀上足以引
起一般同情，認為即予宣告法定最低刑期，猶嫌過重者，始有其
適用，屬法院得依職權自由裁量之事項。至於坦白認罪或犯後態
度等情狀，僅可為法定刑內審酌量刑之標準，不得據為酌量減輕
之理由。第一審審酌上訴人非法持有槍、彈，危害社會治安，雖
其持有期間不長，未持以犯罪，犯後坦白認罪，態度良好，但仍
無足堪憫恕之處，而未予酌減其刑，原審認為妥適，予以維持，
所為量刑職權之行使，尤無不當。上訴意旨，並未依據卷內資料
，具體指摘原判決如何違背法令，置原判決之論敘於不顧，徒執
陳詞，對原審採證認事量刑職權之適法行使，任意爭辯，難謂已
符合首揭法定上訴要件，其上訴違背法律上之程式，應予駁回。
據上論結，應依刑事訴訟法第三百九十五條前段，判決如主文。
中    華    民    國  九十八  年    六    月    四    日
                      最高法院刑事第十庭
                          審判長法官  花  滿  堂
                                法官  黃  正  興
                                法官  陳  東  誥
                                法官  林  錦  芳
                                法官  洪  昌  宏
      本件正本證明與原本無異
                                      書  記  官
中    華    民    國  九十八  年    六    月    六    日
                                                      K


司法院資訊處製作；財團法人民間司法改革基金會備份。
